臺灣新北地方法院三重簡易庭裁定
                                    110年度重秩字第136號

移送機關　　新北市政府警察局新莊分局

被移送人　　包有恩　


上列被移送人因違反社會秩序維護法案件，經移送機關以中華民
國110 年10月5 日新北警莊刑字第1104046453號移送書移送審理
，本院裁定如下：
    主  文
包有恩無正當理由攜帶具有殺傷力之器械，處罰鍰新臺幣伍仟元
。
扣案之西瓜刀、棍刀各壹把及鋁製球棒壹支均沒入。
    事 實 理 由 及 證 據
一、被移送人於下列時、地有違反社會秩序維護法之行為：
（一）時間：民國110 年10月1 日13時56分許。
（二）地點：新北市新莊區民安西路327巷4弄。
（三）行為：無正當理由攜帶具有殺傷力之器械西瓜刀1 把、棍
      刀1 把及鋁製球棒1 支。
二、上開事實，有下列之事證明屬實：
 （一）被移送人於警詢時之自白。
 （二）扣案西瓜刀1 把、棍刀1 把及鋁製球棒1 支。
 （三）扣押筆錄、扣押物品目錄表、扣押物品收據證明書及扣
       押物品照片。
三、按無正當理由攜帶具有殺傷力之器械、化學製劑或其他危險
    物品者，處3 日以下拘留或新臺幣3 萬元以下罰鍰，社會秩
    序維護法第63條第1 項第1 款定有明文。本條款之構成要件
    ，乃行為人客觀上有攜帶具有殺傷力之器械、化學製劑或其
    他危險物品之行為，且該攜帶係無正當理由，因而有危害於
    行為人攜帶所處時空之安全情形，即足當之。被移送人雖辯
    稱攜帶上開器械係為防身吵架用云云。然攜帶具殺傷力之器
    械是否具正當理由，本應綜合全案事證，於法律、道義乃至
    於習慣所應許可之範圍，客觀認定判斷之。查被移送人所攜
    帶之西瓜刀、棍刀及鋁製球棒，如持以朝人揮砍或揮打，顯
    有傷害人之身體或生命之虞，是上開器械自具有殺傷力甚明
    ，且衡諸社會通念，一般人並無隨身攜帶上開器械之必要，
    其隨身攜帶具有殺傷力之器械，顯已逸脫維持社會生活必需
    之範圍，自難認係正當理由。核被移送人前開所為，自屬無
    正當理由攜帶具有殺傷力之器械，應依社會秩序維護法第63
    條第1 項第1 款處罰。爰審酌被移送人違反之動機、目的、
    手段、智識程度、生活狀況、違反義務之程度、上開非行所
    生之危險或損害等一切情狀，裁處如主文第1 項所示之罰鍰
    。
四、扣案之西瓜刀、棍刀各1 把及鋁製球棒1 支，均為被移送人
    所有，為其自承明確，且係供違反本法行為所用之物，爰依
    社會秩序維護法第22條第3 項之規定，併予宣告沒入。
五、依社會秩序維護法第46條第1 項、第63條第1 項第1 款、第
    22條第3 項，裁定如主文。
中　　華　　民　　國　 110　　年　　10　　月　　28　　日
                      臺灣新北地方法院三重簡易庭
                            法  官  王士珮
以上正本證明與原本無異。
如不服本裁定，得於裁定書送達之翌日起5日內，以書狀敘述理
由，向本庭（新北市○○區○○路0段000號）提出抗告。
中　　華　　民　　國　 110　　年　　10　　月　　28　　日
                            書記官  楊家蓉